# 少数股东损益

提问人：胖保罗 时间：2017-02-02 07:42:31
请教陈版， 母子公司逆流交易存货时， 第一年会产生一笔调整分录：借：少数股东权益 贷：少数股东损益 第二年会带下来这笔分录:借：少数股东权益 贷：年初未分配利润。 想请问，这样带下来的话，就造成了第二年年初的未分配利润和第一年年末的未分配利润不tie,想问下是否这里是我理解有错误，希望你不吝赐教。
祝好~ 陈曦

回答人：chenyiwei
不应出现“第二年年初的未分配利润和第一年年末的未分配利润不tie”的情况。少数股东损益本身就是计算归属母公司股东的净利润时的扣减项目，反映在第二年年初的影响，就是减少了年初未分配利润。这是自然滚存的结果。以后年度实现时，按实现的份额借记年初未分配利润，贷记少数股东损益即可。

提问人：胖保罗 时间：2017-02-03 20:00:42
谢谢，陈版主的细心解答。我还有个小问题，就是子公司之间内部的交易，是不是也要根据少数股东持有子公司的股权比例对未实现的内部收益进行摊销？

回答人：chenyiwei
是，按少数股东对内部卖方的持股比例进行抵销。见 2014 年修订后合并报表准则第三十六条。